臺灣屏東地方法院刑事判決　　　　　　　 100年度易字第91號
公　訴　人　臺灣屏東地方法院檢察署檢察官
被　　　告　王敏彰
上列被告因竊盜等案件，經檢察官提起公訴（99年度偵字第9846
號），被告就被訴事實為有罪陳述，經本院告知簡式審判程序之
旨，並聽取當事人之意見後，裁定依簡式審判程序審理，判決如
下：
    主  文
王敏彰犯攜帶兇器竊盜罪，累犯，處有期徒刑柒月，扣案之小鏟
子壹支沒收。
    事  實
一、王敏彰前於民國95年、96年間因施用毒品及竊盜案件，分別
    經本院各判處有期徒刑7 月、3 月、6 月確定，嗣經減刑，
    於98年12月9 日保護管束期滿執行完畢。詎仍未悔改，竟意
    圖為自己不法所有，於99年10月26日下午1 時許，在屏東縣
    車城鄉三軍聯訓基地二重溪營區內（衛星定位座標X221589
    、Y000000 0 ，下稱三軍聯訓基地），持其所有客觀上對於
    人之生命、身體構成危險，足供作兇器使用之小鏟子一支，
    盜挖三軍聯訓基地所有之枯里珍樹1 株（學名：五蕊山巴豆
    ），得手後運回其位於屏東縣車城鄉○○路14號之住處栽種
    ，供作防風林使用。嗣經警巡邏當場查獲，並扣得王敏彰所
    有之小鏟子1 支。
二、案經屏東縣政府警察局恆春分局報請臺灣屏東地方法院檢察
    署檢察官偵查起訴。
    理  由
一、本件被告王敏彰所犯係死刑、無期徒刑、最輕本刑為3 年以
    上有期徒刑以外之罪，其等於準備程序中就被訴事實為有罪
    之陳述，經法官告知簡式審判程序之旨，並聽取公訴人及被
    告之意見後，本院依刑事訴訟法第273 條之1 第1 項之規定
    ，裁定進行簡式審判程序。
二、上揭犯罪事實業據被告王敏彰於警詢、檢察官偵訊及本院審
    理中坦承不諱，核與證人即三軍聯訓基地代理人王念祖於警
    詢中證述之情節相符，並有調查報告、地籍圖謄本、扣押物
    品目錄表、贓物認領保管單等各一份及照片11張在卷可證，
    被告之自白與事實相符，自可採為認定事實之證據，本件事
    證明確，被告王敏彰上開犯行堪以認定，應依法論科。
三、論罪科刑：
(一)、本件被告王敏彰行為後，刑法第321 條第1 項業於100 年1
    月26日修正公布，並於同年月28日生效施行。按行為後法律
    有變更者，適用行為時之法律，但行為後之法律有利於行為
    人者，適用最有利於行為人之法律，刑法第2 條第1 項定有
    明文。查修正前刑法第321 條第1 項規定：「犯竊盜罪而有
    左列情形之一者，處6 月以上、5 年以下有期徒刑：一、於
    夜間侵入住宅或有人居住之建築物、船艦或隱匿其內而犯之
    者。二、毀越門扇、牆垣或其他安全設備而犯之者。三、攜
    帶兇器而犯之者。四、結夥三人以上而犯之者。五、乘火災
    、水災或其他災害之際而犯之者。六、在車站或埠頭而犯之
    者」；修正後刑法第321 條第1 項則規定：「犯竊盜罪而有
    下列情形之一者，處6 月以上、5 年以下有期徒刑，得併科
    新臺幣10萬元以下罰金：一、侵入住宅或有人居住之建築物
    、船艦或隱匿其內而犯之者。二、毀越門扇、牆垣或其他安
    全設備而犯之者。三、攜帶兇器而犯之者。四、結夥三人以
    上而犯之者。五、乘火災、水災或其他災害之際而犯之者。
    六、在車站、埠頭、航空站或其他供水、陸、空公眾運輸之
    舟、車、航空機內而犯之者」，經比較新舊法之規定，新法
    法定刑除增加「得併科10萬元以下罰金」之罰金刑外，並刪
    除原第1 款「於夜間」之要件，且就第6 款增加「航空站、
    其他供水、陸、空公眾運輸之舟、車、航空機內」之要件，
    核均屬加重刑罰或擴大加重竊盜構成要件之涵攝範圍，是修
    正後刑法第32 1條第1 項之規定並未較有利於行為人，自應
    適用修正前刑法第321 條第1 項之規定。
(二)、按刑法以行為人攜帶兇器為其加重條件，此所謂兇器，其種
    類並無限制，凡客觀上足對人之生命、身體、安全構成威脅
    ，具有危險性，依社會通常觀念可供兇器使用者均屬之，且
    祇須行為時攜帶此種具有危險性之兇器為已足，並不以攜帶
    之初有行兇之意圖為必要（最高法院79年台上字第5253號判
    例意旨參照）。經查，被告於行竊時所攜帶使用之小鏟子1
    支，係金屬製品，質地堅硬，復可供人單手緊握持以對外攻
    擊，有照片二紙在卷可按，依一般社會觀念，已足使人之生
    命、身體、安全受有危害，自堪認為兇器。核被告王敏彰所
    為，係犯修正前刑法第321 條第1 項第3 款持兇器竊盜罪。
    被告王敏彰前於95、96年間因施用毒品及竊盜案件，分別經
    本院各判處有期徒刑7 月、3 月、6 月確定，嗣經減刑，於
    98 年12 月9 日執行完畢之事實，有臺灣高等法院被告前案
    紀錄表1 份在卷可參，其受徒刑之執行完畢，5 年內故意再
    犯本件有期徒刑以上之罪，為累犯，應依刑法第47條第1 項
    規定加重其刑。
(三)、爰審酌被告王敏彰前有多次前科，有上開臺灣高等法院被告
    前案紀錄表可參，素行不佳，其正值壯年，竟不思以正當途
    獲取財物，侵入國軍三軍聯訓基地任意竊取該基地所有之樹
    木，侵害國家之財產法益，惟念犯罪後坦承犯行，態度良好
    等一切情狀，量處如主文所示之刑。
(四)、扣案之小鏟子一支，為被告所有，業據被告自承在卷，且係
    供被告犯本件加重竊盜罪所用之物，自應依刑法第38條第1
    項第2 款規定宣告沒收之。
據上論斷，應依刑事訴訟法第299 條第1 項前段、第273 條之1
第1項，刑法第2條第1項前段、刑法第321條第1項第3款（修正前
），第47條第1項、第38條第1項第2款，判決如主文。
本案經檢察官劉昀到庭執行職務。
中    華    民    國   100    年    3     月    17    日
                      刑事第二庭      法  官  涂裕洪
以上正本證明與原本無異。
如不服本判決應於收受判決後10日內向本院提出上訴書狀，並應
敘述具體理由。其未敘述上訴理由者，應於上訴期間屆滿後20日
內向本院補提理由書(均須按他造當事人之人數附繕本)「切勿逕
送上級法院」。
中    華    民    國   100    年    3     月    17    日
                                      書記官  卓春成
附錄本案論罪科刑法條：
中華民國刑法第321條（修正前）
（加重竊盜罪）
犯竊盜罪而有左列情形之一者，處 6 月以上、 5 年以下有期徒
刑：
一、於夜間侵入住宅或有人居住之建築物、船艦或隱匿其內而犯
    之者。
二、毀越門扇、牆垣或其他安全設備而犯之者。
三、攜帶兇器而犯之者。
四、結夥三人以上而犯之者。
五、乘火災、水災或其他災害之際而犯之者。
六、在車站或埠頭而犯之者。
前項之未遂犯罰之。